【裁判字號】    97,消債更,770
【裁判日期】    971231
【裁判案由】    更生事件
【裁判全文】
臺灣臺北地方法院民事裁定           97年度消債更字第770號
聲  請  人
即 債務 人  甲○○
代  理  人  林心榆律師
上列當事人聲請消費者債務清理事件，本院裁定如下：
    主  文
債務人甲○○自中華民國九十七年十二月三十一日下午四時起開
始更生程序。
命司法事務官進行本件更生程序。
    理  由
一、按法院開始更生程序之裁定，應載明其年、月、日、時，並
    即時發生效力。次按法院裁定開始更生或清算程序後，得命
    司法事務官進行更生或清算程序，必要時得選任律師、會計
    師或其他適當之自然人或法人為監督人或管理人，消費者債
    務清理條例第45條第1項、第16條第1項定有明文。
二、本件聲請意旨略以：伊有不能清償債務情事，曾於民國95年
    6月間依「中華民國銀行公會會員辦理消費金融案件無擔保
    債務協商機制」請求共同協商債務清償方案，並於95年7月
    協商成立，每月應繳金額新臺幣（下同）19,590元。然伊每
    月薪資約27,000元至29,000元，扣除勞健保後，實際所得僅
    25,000多元，扣除上開協商金額後，僅餘5,000元左右，連
    基本伙食費都不足，遑論其他必要開銷、教育費、醫療費、
    房屋租金等。伊為攤還協商金額，經濟上陷入困頓，幸得臺
    北市政府社會局自96年12月至97年2月止，按月核發14,626
    元之專案生活補助，加上不斷向親友借貸、並將繳納10餘年
    之保單質借，所得款項均用以支付家用及配偶醫療費用，質
    借之保單亦因伊無法續繳而解約，足見伊確實生計已陷於無
    法維持之狀態，致使履行協商顯有重大困難，而此並非債務
    人主觀上惡意不履行協商，實係客觀上確有不可歸責於債務
    人之事由。又伊無擔保或無優先權之債務總額未逾1,200萬
    元，復未經法院裁定開始清算程序或宣告破產，爰向本院聲
    請更生等語。
三、經查，債務人所主張之上開事實，業據提出財產及收入狀況
    說明書、債權人清冊、協議書、無擔保債務還款計劃、財政
    部台北市國稅局95年度、96年度綜合所得稅各類所得資料清
    單、財產歸屬資料清單、健保費代扣證明、財團法人金融聯
    合徵信中心當事人綜合信用報告-債務清理條例前置協商專
    用債權人清冊、戶籍謄本、臺北市政府社會局96年3月3日北
    市社六字第09631197600號函及96年12月26日北市社六字第
    09644226300號函等為證，經本院核實無訛，確因不可歸責
    於債務人之事由致履行有重大困難。此外，本件又查無債務
    人有消費者債務清理條例第6條第3項、第8條或第46條各款
    所定駁回更生聲請之事由存在，則債務人聲請更生，應屬有
    據，；並依上開規定命司法事務官進行本件更生程序，爰裁
    定如主文。
中    華    民    國    97    年    12    月    31    日
                  民事第三庭    法  官  魏式瑜
以上正本係照原本作成。
本裁定不得抗告。
本裁定業於97年12月31日17時公告。
中    華    民    國    97    年    12    月    31    日
                                書記官  高雲龍


司法院資訊處製作；財團法人民間司法改革基金會備份。
